【裁判字號】    89,訴,1773
【裁判日期】    891211
【裁判案由】    給付貨款
【裁判全文】
臺灣板橋地方法院民事判決  八十九年度訴字第一七七三號
    原      告  旭崇企業股份有限公司
    法定代理人  乙○○
    訴訟代理人  丙○○
    送達代收人  甲○○
    被      告  諄欣有限公司
                          設臺.
    法定代理人  丁○○    住臺.
右當事人間請求返還消費借貸款事件，本院判決如左：
    主      文
被告應給付原告新臺幣壹佰壹拾壹萬柒仟柒佰拾肆元，及自八十九年十一月十五日
起至清償日止，按年息百分之五計算之利息。
訴訟費用由被告負擔。
本判決得假執行。
    事      實
甲、原告方面：
  一、聲明：求為判決如主文第一項所示，並陳明願供擔保請准宣告假執行。
  二、陳述：
      緣被告於民國八十八年十一月間起至八十九年一月間止，陸續向原告購買不繡
      鋼線材數批，計分別於八十八年十一月金額四十五萬六千六百三十三元，八十
      八年十二月金額四十四萬二千八百二十元，八十九年一月金額二十一萬八千二
      百八十一元，合計積欠原告貨款一百一十一萬七千七百三十四元，屢經催討，
      被告均置之不理，為此依買賣之法律關係，提起本件訴訟。
  三、證據：提出送貨簽收單影本九件、發票影本三件為證。
乙、被告方面：
    被告自認原告之主張為真實，並認諾原告之請求為有理由。
    理      由
一、按當事人於言詞辯論期日時為訴訟標的之認諾者，應本於其認諾為該當事人敗訴
    之判決。民事訴訟法第三百八十四條定有明文。
二、原告起訴主張緣被告於八十八年十一月間起至八十九年一月間止，陸續向原告購
    買不繡鋼線材數批，合計積欠原告貨款一百一十一萬七千七百三十四元，屢經催
    討，被告均置之不理等情，業據提出送貨簽收單九件、發票三件為證，被告於言
    詞辯論期日就原告上開請求為同意原告請求之認諾，從而依前揭法條規定，自應
    為被告敗訴之判決，是認原告前開請求，即應准許。
三、從而，原告依買賣之法律關係，訴請被告給付原告如主文所示之金額，及自起訴
    狀送達被告之翌日即八十九年十一月十五日起至清償日止按年息百分之五計算之
    利息，為有理由，應予准許。
四、本件係依民事訴訟法第三百八十九條第一項第一款規定為被告敗訴之判決，應依
    職權宣告假執行。至於原告雖亦陳明願供擔保聲請宣告假執行，惟不待其聲明，
    應逕依職權宣告之，附此敘明。
五、據上論結，原告之訴為有理由，依民事訴訟法第七十八條、第三百八十九條第一
    項第一款，判決如主文。
中      華      民      國    八十九    年     十二     月     十一     日
                                  臺灣板橋地方法院民事第二庭
~B法      官  鍾啟煌
右為正本係照原本作成。
如對本判決上訴，須於判決送達後二十日內向本院提出上訴狀（須按他造人數提出繕
本）。
中      華      民      國    八十九    年     十二     月     十一     日
~B法院書記官  王慈嬰


司法院資訊處製作；財團法人民間司法改革基金會備份。
